---
output: github_document
---

<!-- README.md is generated from README.Rmd. Please edit that file -->

```{r, include = FALSE}
knitr::opts_chunk$set(
  collapse = TRUE,
  comment = "#>",
  fig.path = "man/figures/README-",
  out.width = "100%"
)
```

# samanapir

<!-- badges: start -->
<!-- badges: end -->

Het doel van samanapir is om de gegevens voor Sensor-data analyse bij elkaar
te brengen. De verschillende functies kunnen de gegevens ophalen van de samen meten
database, luchtmeetnet en het KNMI. 

Deze functies worden gebruikt in de 
[Samen Analyseren Tool](https://github.com/rivm-syso/Samen-analyseren-tool) 
. Dat is een shiny-tool
met een interface voor het gebruik van deze functies. Daarnaast zijn er 
verschillende mogelijkheden voor datavisualisatie.

## Installatie

``` {r}
install.package("devtools")
url <- "https://gitl01-int-p.rivm.nl/tennere/samanapir"
devtools::install_git(url = url)
```

## Voorbeeld

Hier een voorbeeld hoe je gegevens van het KNMI kan downloaden:

``` {r}
library(samanapir)
TEST_API_KNMI <- samanapir::GetKNMIAPI('260','20191214','20191215')
```

Een nieuwere manier om de gegevens van het KNMI te downloaden is via hun EDR 
api. Deze geeft de 10-minuten ongevalideerde gegevens. Let op: dat is dus net
andere data dan de GetKNMIAPI-functie hierboven geeft.

Voor het gebruik van deze api heb je een token nodig, deze kun je aanvragen
bij het KNMI: [Vraag token aan]{https://developer.dataplatform.knmi.nl/register/}

```{r}
library(samanapir)
token <- "USE YOUR OWN TOKEN"
location_id <- c("356")
date_start <- "2022-07-19 06:00:00"
date_end <- "2022-07-30 19:00:00"
parameter <- "wind" #wind direction and wind speed at sensor height
data_result <- "hourly" # For hourly average
TEST_EDR_KNMI <- samanapir::GetKNMIAPIEDR(token)
```

Hier een voorbeeld hoe je gegevens van het Luchtmeetnet kan downloaden:

``` {r}
library(samanapir)
TEST <- samanapir::GetLMLAPI("NL01908", "20190505", "20190510")
```
Hier een voorbeeld hoe je gegevens van het Samen Meten Dataportaal kan downloaden:

```{r}
library(samanapir)
TEST <- samanapir::GetSamenMetenAPI("project eq'Amersfoort'","20190909", "20190912")
```

#Dataverantwoording

Voor het ophalen en downloaden van de gegevens wordt gebruik gemaakt van:
* [Samen Meten Dataportaal](https://www.samenmetenaanluchtkwaliteit.nl/dataportaal/api-application-programming-interface)
* [Luchtmeetnet](https://www.luchtmeetnet.nl/)
* [KNMI](http://projects.knmi.nl/klimatologie/uurgegevens/selectie.cgi)
* [KNMI EDR](https://dataplatform.knmi.nl/dataset/10-minute-in-situ-meteorological-observations-1-0)
